最　高　行　政　法　院　裁　定
　　　　　　　　　　　　　94年度裁字第01556號
聲　請　人　甲○○
上列聲請人因全民健康保險事件，對於中華民國93年3月18日本
院93年度裁字第290號裁定，聲請再審。本院裁定如下：
    主  文
再審之聲請駁回。
再審訴訟費用由聲請人負擔。
    理  由
一、按對於確定裁定聲請再審，依行政訴訟法第283條準用同法
    第277條第1項第4款之規定，必須表明再審理由及關於再審
    理由並遵守不變期間之證據。所謂表明再審理由，必須指明
    確定裁定有如何合於行政訴訟法第273條所定再審事由之具
    體情事，始為相當，倘僅泛言有再審事由而無具體情事者，
    仍難謂已合法表明再審事由，所為再審之聲請，即屬不合法
    。
二、原裁定以：當事人提起上訴，如以原審判決有行政訴訟法第
    243條第1項不適用法規或適用不當為理由時，其上訴狀應有
    具體之指摘，並揭示該法規之條項或其內容；如以原審判決
    有第243條第2項所列各款情形之當然違背法令為理由時，其
    上訴狀應揭示合於該款之事實。如上訴狀未依此項方法表明
    ，或其所表明者，顯與上開法條規定之情形不相合時，即難
    認為已對原審判決之違背法令有具體之指摘，其上訴自難認
    為合法。經核聲請人所持之理由，無非主張失業或無能力支
    付保險費之人，應由國家代為支付保險費或暫停投保，而於
    拒發健保卡期間，並應停收保險費，既未說明其所持理由之
    法律依據，且對於原判決（即臺北高等行政法院91年度訴字
    第219號判決）以原處分駁回聲請人暫停投保及退費之請求
    ，審議決定及訴願決定遞予維持，均無不合，所請併予撤銷
    並准予暫停投保，在法律上顯無理由，而駁回其訴，究有如
    何違背法令情事，並未具體表明。聲請人泛指現行全民健康
    保險法有違憲之虞，應聲請司法院大法官解釋及修法云云，
    殊無足採，本件上訴難認合法，乃裁定駁回聲請人在前審所
    提之訴。
三、本件聲請人對原裁定（即本院93年度裁字第290號裁定）聲
    請再審，其聲請狀所載，僅泛言本案相關各項違反憲法第15
    條之規定；違背言詞辯論之規定；適用法規顯有錯誤，及就
    足以影響於判決之重要證物漏未斟酌，並應聲請司法院大法
    官會議解釋云云，惟對其所聲請再審之本院原裁定，有如何
    合於其所指再審事由之具體情事，並無未具體敘明。揆諸首
    揭說明，本件再審之聲請難認為合法，應予駁回。
四、依行政訴訟法第283條、第278條第1項、第104條、民事訴訟
    法第95條、第78條，裁定如主文。
中    華    民    國    94    年    8     月   11     日
                  第二庭審判長法  官　葉　振　權
                              法  官  蔡  進  田
                              法  官　劉　鑫　楨
                              法  官　吳　明　鴻
                              法  官　梁　松　雄
以  上  正  本  證  明  與  原  本  無  異
中    華    民    國    94    年    8    月    11     日
　　　　　　　　　　　　　　　書記官　陳　盛　信
